【裁判字號】    98,訴緝,38
【裁判日期】    981230
【裁判案由】    違反毒品危害防制條例
【裁判全文】
臺灣雲林地方法院刑事判決              98年度訴緝字第38號
公  訴  人  臺灣雲林地方法院檢察署檢察官
被      告  甲○○
上列被告因違反毒品危害防制條例案件，經檢察官提起公訴（98
年度毒偵字第448 號），被告於準備程序期日就被訴事實為有罪
陳述，本院進行簡式審判程序，並判決如下：
    主  文
甲○○施用第一級毒品，累犯，處有期徒刑捌月。又施用第二級
毒品，累犯，處有期徒刑柒月。應執行有期徒刑壹年。
    事  實
一、甲○○於少年期間因施用毒品案件，經送執行觀察、勒戒後
    ，因認有繼續施用毒品傾向，再經施予強制戒治，於民國91
    年1 月12日執行完畢釋放出所。復於上開強制戒治執行完畢
    釋放後5 年內，即於94年1 月至5 月間因連續施用第一級、
    第二級毒品案件，經臺灣臺中地方法院以94年度訴字第1780
    號判處應執行有期徒刑1 年確定；又於95年間因連續施用第
    一級毒品案件，經臺灣高等法院臺中分院以95年度上訴字第
    2908號判處有期徒刑11月確定，與其另犯之詐欺罪及竊盜罪
    合併定執行刑暨經減刑為有期徒刑11月，於97年6 月15日縮
    刑期滿執行完畢。詎其仍不知悛悔，竟分別基於施用第一級
    、第二級毒品之犯意，於97年12月24日某時，在臺中市○區
    ○○路1 段16號4 樓415 室租屋處，先以將毒品海洛因摻入
    香菸內點燃點後吸食其煙之方式，施用第一級毒品海洛因1
    次；另以將毒品甲基安非他命置入吸食器內，點火燒烤後吸
    食其煙之方式，施用第二級毒品甲基安非他命1 次。嗣於97
    年12月27日為警持搜索票在上開租屋處執行搜索，並於同日
    得其同意採其尿液送驗結果，檢出嗎啡及甲基安非他命陽性
    反應，始悉上情。
二、案經臺中市警察局第四分局報告臺灣臺中地方法院檢察署檢
    察官呈請臺灣高等法院臺南分院檢察署檢察長核轉臺灣雲林
    地方法院檢察署檢察官偵查起訴。
    理  由
一、本件被告所犯為死刑、無期徒刑、最輕本刑為三年以上有期
    徒刑以外之罪，亦非屬高等法院管轄之第一審案件，其於準
    備程序進行中，先就被訴事實為有罪之陳述，經法官告知簡
    式審判程序之旨，並聽取公訴檢察官之意見後，依刑事訴訟
    法第273 條之1 第1 項、第273 條之2 等規定，裁定進行簡
    式審判程序，且不受同法第159 條第1 項、第161 條之2 、
    第161 條之3 、第163 條之1 及第164 條至第170 條所規定
    證據能力認定及調查方式之限制，合先敘明。
二、上開事實，經被告坦承不諱，而被告於97年12月27日19時許
    ，經其同意後為警所採集之尿液，送往中山醫學大學附設醫
    院檢驗科藥物檢測中心檢驗之結果，確呈現嗎啡及甲基安非
    他命陽性反應，此有委託檢驗尿液代號與真實姓名對照表，
    及中山醫學大學附設醫院檢驗科藥物檢測中心97年12月31日
    濫用藥物尿液檢驗報告各1 份附卷可稽（警卷第4 頁、第5
    頁），足認被告之自白與事實相符，堪予採信。再按毒品危
    害防制條例於92年7 月9 日修正公布，自93年1 月9 日施行
    ，其中第20條將施用毒品之刑事處遇程序，區分為「初犯」
    及「5 年內再犯」、「5 年後再犯」。而依修正後之規定，
    僅限於「初犯」及「5 年後再犯」2 種情形，始應先經觀察
    、勒戒或強制戒治程序。倘被告於5 年內已再犯，經依法追
    訴處罰，縱其第3 次（或第3 次以上）再度施用毒品之時間
    ，在初犯經觀察、勒戒或強制戒治執行完畢釋放5 年以後，
    已不合於「5 年後再犯」之規定，且因已於「5 年內再犯」
    ，顯見其再犯率甚高，原實施觀察、勒戒或強制戒治，已無
    法收其實效，即應依該條例第10條處罰（最高法院95年度第
    7 次刑事庭會議決議參照）。經查，被告前因施用毒品案件
    ，經觀察、勒戒後，認有繼續施用毒品傾向，經裁定令入戒
    治處所施以強制戒治，於91年1 月12日執行完畢釋放出所。
    復於上開強制戒治執行完畢釋放後5 年內，即於94年1 月至
    5 月間因連續施用第一級、第二級毒品案件，經臺灣臺中地
    方法院以94年度訴字第1780號判處應執行有期徒刑1 年確定
    ；又於95年間因連續施用第一級毒品案件，經臺灣高等法院
    臺中分院以95年度上訴字第2908號判處有期徒刑11月確定，
    此有臺灣高等法院被告前案紀錄表1 份附卷可憑，是本件被
    告雖係於受強制戒治執行完畢後5 年後，再犯本件毒品危害
    防制條例第10條第1 項、第2 項之罪，惟因前述5 年內曾另
    再犯施用毒品罪名而屬3 犯以上，事證明確，被告犯行堪以
    認定，應依法論科。
三、核被告所為，係犯毒品危害防制條例第10條第1 項、第2 項
    之施用第一級、第二級毒品罪。被告持有第一級、第二級毒
    品之低度行為，則為前述施用之高度犯行所吸收，不另論罪
    。被告所犯施用第一級與第二級毒品罪間，犯意各別，行為
    互殊，應分論併罰。又被告有如事實欄所記載之前科紀錄，
    此有臺灣高等法院被告前案紀錄表1 份附卷足憑，其於有期
    徒刑執行完畢後，5 年內故意再犯本件有期徒刑以上之各罪
    ，均為累犯，應依刑法第47條第1 項規定俱加重其刑。爰審
    酌被告前因施用毒品案件，已經觀察勒戒、強制戒治執行完
    畢，竟仍不思悔改，徹底袪除施用毒品之惡習，反而再次施
    用海洛因及甲基安非他命沈淪毒海，殊不可取，然念及被告
    施用毒品之犯行，在本質上乃屬戕害自己身心健康之行為，
    尚未有嚴重破壞社會秩序或侵害他人權益之情形，且犯後坦
    承犯行，表示悔悟，態度尚良好，暨其自陳有正當工作、家
    中有生病之母親待其照顧等一切情狀，分別量處如主文所示
    之刑，再定其應執行之刑。
四、據上論斷，應依刑事訴訟法第273 條之1 第1 項、第299 條
    第1 項前段，毒品危害防制條例第10條第1 項、第2 項，刑
    法第11條前段、第47條第1 項、第51條第5 款，判決如主文
    。
本案經檢察官陳詠薇到庭執行職務。
中    華    民    國    98    年    12    月    30    日
                  刑事第三庭    法  官  蕭雅毓
以上正本證明與原本無異。
如不服本判決應於收受判決後10日內向本院提出上訴書狀，並應
敘述具體理由；其未敘述上訴理由者，應於上訴期間屆滿後20日
內向本院補提理由書（均須按他造當事人之人數附繕本）。「切
勿逕送上級法院」。
                                書記官  鍾宜津
中    華    民    國    98    年    12    月    30    日
附錄本案論罪科刑法條全文：
毒品危害防制條例第10條
施用第一級毒品者，處 6 月以上 5 年以下有期徒刑。
施用第二級毒品者，處 3 年以下有期徒刑。

司法院資訊處製作；財團法人民間司法改革基金會備份。
